臺灣高等法院民事判決
109年度上字第477號
上  訴  人  力丞儀器科技有限公司

法定代理人  杜錫洲  

訴訟代理人  謝清傑律師
被  上訴人  康門德諮詢有限公司

法定代理人  歐淑韻  
訴訟代理人  陳永來律師
            魏雯祈律師
            吳佳真律師


上列當事人間請求返還價金等事件，上訴人對於中華民國109年2
月7日臺灣桃園地方法院107年度訴字第1738號判決提起上訴，本
院於109年7月7日言詞辯論終結，判決如下：
    主      文
上訴駁回。
第二審訴訟費用由上訴人負擔。
    事實及理由
一、被上訴人主張：訴外人至興精機股份有限公司（下稱至興公
    司）於民國106年4月10日向伊訂購針對EL348、EL576、FB 2
    90、FB419、FB438、FB658、FB719、PS268等8個料號之安全
    帶扣外觀瑕疵之自動檢驗機，伊乃依至興公司之需求，於10
    6年4月14日以新臺幣（下同）435萬元(未稅)，向上訴人訂
    製安全帶扣外觀瑕疵自動檢查機（含封包機及堆棧系統，下
    稱系爭檢查機），並將至興公司所提供之限度樣品與合約要
    求、操作步驟等，作為兩造訂立買賣合約（下稱系爭合約）
    內容之一部。而系爭合約約定不僅止於移轉系爭檢查機之財
    產權，更側重於完成一定之工作，應適用承攬契約相關規定
    。伊已於106年4月21日依約電匯訂金228萬3750元予上訴人
    ，上訴人至遲應於106年10月12日前將系爭檢查機送至至興
    公司。惟期限屆至被上訴人仍未將系爭檢查機送至至興公司
    ，兩造遂於106年10月22日另行訂立協議書（下稱系爭協議
    ），約定上訴人應於106年10月23日先將系爭檢查機送至至
    興公司，待至興公司客戶參訪完畢後，再於同年月27日將系
    爭檢查機運回伊公司繼續完成組裝試車，並於同年11月12日
    完成最終驗收，如未達合約驗收標準，應於7日內完成修改
    。伊則於106年10月27日將交機款182萬7000元匯予上訴人，
    惟上訴人遲至106年12月12日始將系爭檢查機送抵至興公司
    ，且系爭檢查機一直存在瑕疵，無法整機自動生產，上訴人
    雖派員前往至興公司修補瑕疵，仍未改善，無法達到系爭合
    約所約定「整機生產能力每台機每分鐘可完成平均70個舌片
    以上的產能速度」之交機標準（下稱系爭交機標準），系爭
    合約業經伊於107年6月21日函知上訴人解除，並經上訴人於
    翌日收受，而生解除之效力，並應依系爭協議第7條約定給
    付違約罰款68萬5152元，依系爭合約第9條約定給付遲延違
    約賠償13萬7025元，合計82萬2150元。爰依民法第259條第1
    款規定、系爭協議書第7條、系爭合約第9條約定，請求上訴
    人返還價金411萬0750元，違約金82萬2150元，及均自起訴
    狀繕本送達翌日起至清償日止，按年息5%計算之利息。並願
    供擔保請准宣告假執行（未繫屬本院部分，不予贅述）。
二、上訴人則辯以：被上訴人與至興公司間之契約關係及約定事
    項不能拘束伊，故不得據被上訴人與至興公司之契約關係、
    約定事項對伊有所主張。又系爭合約記載之系爭交機標準僅
    為期待值，系爭檢查機未達系爭交機標準不能認不符債之本
    旨，或認系爭檢查機有瑕疵。縱認有瑕疵存在，被上訴人解
    除系爭合約顯失公平，依民法第359條規定僅得請求減少價
    金。縱認系爭合約為承攬契約，被上訴人亦應給予上訴人修
    補瑕疵之相當期限，且瑕疵須具有重要性，被上訴人始得解
    除契約。惟被上訴人僅於107年6月22日函知伊於7日內完成
    調機，並非調整系爭檢查機合理之相當期限，且系爭檢查機
    之瑕疵非屬重要，依民法第494條規定被上訴人不得解除系
    爭合約。另被上訴人並未配合交付測試樣品，且交付測試之
    樣品不平整，致系爭檢查機無法符合交機標準，本件縱有債
    務不履行之情事，亦不可歸責於伊。況被上訴人已經同意延
    後交機期限，拋棄系爭合約有關交機期限相關權利。再者，
    縱認伊有遲延，因被上訴人於106年12月12日並未保留因遲
    延結果請求之表示，故伊無庸就遲延負擔任何責任，被上訴
    人自不得請求伊賠償遲延罰金。縱認被上訴人就違約金賠償
    有請求權，其請求之金額過高，請求酌減為10萬元。並陳明
    如受不利判決，願供擔保請准宣告免為假執行。
三、原審判命上訴人應㈠於被上訴人返還系爭檢查機1臺予上訴人
    之同時，給付被上訴人411萬0750元，㈡給付被上訴人82萬21
    50元，及自107年8月7日起至清償日止，按年息5%計算之利
    息。駁回被上訴人其餘之訴（被上訴人就原審判決其敗訴部
    分，未據聲明不服）。上訴人就其敗訴部分不服，提起上訴
    ，並聲明：㈠原判決不利於上訴人部分廢棄。㈡上開廢棄部分
    ，被上訴人在第一審之訴及假執行之聲請均駁回。被上訴人
    則答辯聲明：上訴駁回。  
四、兩造不爭執事項：
　㈠被上訴人於106年4月14日與上訴人簽訂系爭合約，以435萬元（未稅）向上訴人購買系爭檢查機，上訴人應於收到被上訴人訂金（即售價之50%）後次日起120個工作天，依被上訴人要求運送至被上訴人指定之地點，有系爭合約足憑（見原審卷一第22至33頁）。
  ㈡被上訴人於106年4月21日電匯訂金228萬3750元予上訴人，有
    匯出匯款申請書可佐(見原審卷一第55頁）。
  ㈢兩造於106年10月22日簽訂系爭協議書，其上記載「茲因交期
    為106年10月12日，由於賣方全檢機未能完成整機的組裝試
    車，因此無法依照合約日期出貨」，並約定上訴人交付設備
    與被上訴人交機匯款日期均為106年10月23日，被上訴人交
    機款之先行支付不代表上訴人之設備合乎出機驗收要求，上
    訴人應於同年月30日前於彰化至興公司之工廠完成整機可以
    全自動生產；最後驗收日期為同年11月12日，上訴人必須於
    此前完成系爭合約之內容於被上訴人驗收完成，若上訴人於
    最後驗收日期無法開機生產將辦理退機退款（包膜齒輪為外
    包機加工件，質量有問題不在此限)，如有違反，上訴人願
    意承擔合約總價之15%罰款作為商業性損失之違約性罰款賠
    償，有系爭協議書可佐（見原審卷一第56至57頁）。
  ㈣上訴人於106年10月23日將系爭檢查機送至彰化縣伸港鄉之至
    興公司，待至興公司客戶參訪完畢，再於同年月27日運返上
    訴人。被上訴人則於同年月23日電匯交機款182萬7000元給
    上訴人，有匯出匯款申請書可稽（見原審卷一第55頁）。
  ㈤上訴人於106年10月25日簽立同意書，載明：後續機台運回桃
    園，繼續未完成之組裝測試工作，由於有違約交機罰款日數
    之判定，因此上訴人同意由機台使用客戶（至興公司來公平
    判定逾期之日數），其餘違約未說明之相關事宜，依照原合
    約內容辦理等語（見原審卷一第58頁）。
  ㈥上訴人於106年12月12日將系爭檢查機送抵至興公司。
  ㈦系爭合約附件一第4.1點記載「整機生產能力每台機每分鐘可
    完成平均70個舌片以上的產能速度」。第15.2.1點記載「設
    備可以自動運行，運行穩定可靠，無異常聲音，連續運行一
    個月無故障發生。」（見原審卷一第28、31頁）。
  ㈧上訴人交付予被上訴人之系爭檢查機，經至興公司107年4月2
    0日檢驗結果，每個料號生產檢驗速度每分鐘只有25個。另
    上訴人公司之客戶服務單記載：每個料號生產檢驗速度平均
    每分鐘為28個等語。有驗收報告、客戶服務單可稽（見原審
    卷一第59、70頁）。
  ㈨被上訴人於107年6月1日以存證信函催告上訴人於收受後7日
    內完成系爭檢查機之交機事項，與完成調整事項，逾期則執
    行退款退機權利，請求總價15%求償罰款，並於同年月4日送
    達上訴人，有存證信函及回執足憑（見原審卷一第60至63、
    331頁）。
  ㈩被上訴人於107年6月21日以律師函解除系爭合約，並請求上
    訴人返還已給付價金與賠償違約罰款，並於同年月22日送達
    上訴人，有律師函及回執可證（見原審卷一第72至74、331
    頁）。
五、本院判斷：
　㈠被上訴人主張解約部分：
  ⒈按稱買賣者，謂當事人約定一方移轉財產權於他方，他方支
    付價金之契約；稱承攬者，謂當事人約定，一方為他方完成
    一定之工作，他方俟工作完成，給付報酬之契約，民法第34
    5條第1項、第490條第1項分別定有明文。又所謂製造物供給
    契約（或工作物供給契約），乃當事人之一方專以或主要以
    自己之材料，製成物品供給他方，而由他方給付報酬之契約
    。此種契約之性質，究係買賣抑或承攬，應探求當事人之真
    意以確定之。如當事人之意思，重在工作之完成，應定性為
    承攬契約；如當事人之意思，重在財產權之移轉，即應解釋
    為買賣契約；兩者無所偏重或輕重不分時，則為承攬與買賣
    之混合契約，關於工作之完成，適用承攬之規定，關於財產
    權之移轉，即適用買賣之規定（最高法院104年度台上字第1
    746號、102年度台上字第1468號、102年度台上字第553 號
    、99年度台上字第170號判決意旨參照）。查系爭合約雖名
    為「買賣合約書」，然上訴人除須負責製造系爭檢查機外，
    亦須負責安裝及測試，並須由被上訴人驗收，可見兩造當事
    人間之意思，不僅在財產權之移轉，尚包括安裝、測試、驗
    收，亦含有承攬契約之性質，且上訴人於本院審理時亦自承
    ：系爭合約為買賣與承攬之混合契約，就部分法律關係亦有
    承攬之適用等語（見本院卷第116頁），核其性質應屬買賣
    與承攬之混合契約，關於系爭檢查機有無依系爭合約之約定
    完成（工作完成），適用承攬之規定，關於系爭檢查機所有
    權之移轉（財產權之移轉），始適用買賣之規定。
  ⒉次按工作有瑕疵者，定作人得定相當期限，請求承攬人修補
    之。承攬人不於前條第1項所定期限內修補瑕疵，定作人得
    解除契約或請求減少報酬。但瑕疵非重要，或所承攬之工作
    為建築物或其他土地上之工作物者，定作人不得解除契約，
    民法第493條第1項、第494條分別定有明文。次按債務人非
    依債務本旨實行提出給付者，不生提出之效力，為民法第23
    5條所明定。物之交付義務人所提出交付之物與契約訂定之
    內容不符者，不得謂為依債務本旨之提出，自不生提出之效
    力，債權人拒絕受領，即不負遲延責任（最高法院31年度上
    字第2481號判例意旨參照）。經查：
    ⑴被上訴人主張系爭合約約定被上訴人交付之系爭檢查機須
      達系爭交機標準，其已依序於106年4月21日、同年10月23
      日電匯228萬3750元、182萬7000元，合計411萬0750元予
      上訴人，惟被上訴人於106年12月12日送抵至興公司之系
      爭檢查機，經至興公司於107年4月20日檢驗結果，每個料
      號生產檢驗速度每分鐘只有25個，上訴人客戶服務單亦記
      載每個料號生產檢驗速度平均每分鐘為28個等情，已據上
      訴人所不爭執，堪信為真。
    ⑵系爭合約約定以「整機生產能力每台機每分鐘可完成平均7
      0個舌片以上的產能速度」為交機標準，上訴人於106年12
      月12日運抵至興公司之系爭檢查機，檢驗速度每分鐘僅25
      至28個不等，即不符合債之本旨，且欠缺系爭合約約定之
      規格、品質及效用，而存有瑕疵，並屬重要瑕疵。
    ⑶被上訴人於107年6月1日以存證信函催告上訴人於文到後7
      日內，完成系爭檢查機生產速度每分鐘70個產出之調機義
      務，上訴人於同年6月4日收受，有存證信函足憑（見原審
      卷一第60至62頁）。惟上訴人於收受上開催告函後仍無法
      履行系爭交機標準，並自承：伊於107年6月8日帶回加工
      之零件，送往至興公司並進行組裝，之後兩造進行設備驗
      機，因要驗之品項眾多，在同年月21日還沒完成驗收等語
      (見原審卷一第86頁，卷二第252頁) ，堪認上訴人並未修
      補系爭檢查機之瑕疵。
  ⒊上訴人雖抗辯：系爭交機標準僅為期待值，系爭檢查機不符
    系爭交機標準非未依債之本旨履行，亦非屬瑕疵；被上訴人
    在上訴人開發階段沒有積極配合提供樣品，所提供之樣品數
    量不足，且系爭檢查機設計本以安全帶扣平整為前提，但後
    來才發現被上訴人客戶至興公司之安全帶扣並非平整，故系
    爭檢查機無法驗收不可歸責於上訴人云云。惟查：
    ⑴上訴人抗辯系爭交機標準僅為期待值部分：查兩造既於系
      爭合約約定系爭交機標準，且被上訴人又係按至興公司之
      需求，於106年4月14日以435萬元，向上訴人訂製系爭檢
      查機，並將至興公司所提供之限度樣品與合約要求、操作
      步驟等，作為兩造訂立系爭合約內容之一部，倘上訴人交
      付之系爭檢查機不符系爭交機標準，被上訴人即無法再轉
      售予至興公司，對被上訴人而言形同無用之物，衡情斷無
      再給付上訴人價金之理，可見系爭交機標準乃系爭合約之
      重要之點，非僅為期待值而已。次查，被上訴人與至興公
      司簽訂之設備買賣合約附件「安全扣外觀自動化全檢設備
      要求」記載「設備能力必須配合產線，每台每秒檢驗1個
      ，每台每分鐘檢驗60個。如果2台則每分鐘檢驗數量必須
      達到120個以上。」（見原審卷一第12頁），縱被上訴人
      酌予放寬系爭交機標準，每分鐘亦須達60個，至興公司始
      有可能驗收系爭檢查機。而系爭檢查機每分鐘檢驗速度最
      高僅為28個，距至興公司所能接受每分鐘60個之標準，仍
      相當遙遠，難認系爭檢查機已符債務本旨。上訴人空言抗
      辯系爭交機標準僅為期待值云云，核與系爭合約約定文義
      不符，且據被上訴人所否認，顯難憑採。
    ⑵上訴人抗辯系爭檢查機不符系爭交機標準不可歸責於伊部
      分：按債務不履行之債務人之所以應負損害賠償責任，係
      以有可歸責之事由存在為要件。若債權人已證明有債之關
      係存在，並因債務人不履行債務而受有損害，即得請求債
      務人負債務不履行責任。倘債務人抗辯損害之發生為不可
      歸責於債務人之事由所致，自應由其負舉證責任，如未能
      舉證證明，即不能免責(最高法院97年度台上字第1000號
      判決意旨參照）。查系爭檢查機既不符系爭交機標準，上
      訴人即屬未依債之本旨履行，而有債務不履行情事，被上
      訴人並因而受有給付價金之損害，即得請求上訴人負債務
      不履行責任。上訴人既抗辯為不可歸責於伊之事由所致，
      依上說明，自應負舉證責任。關於上訴人抗辯被上訴人未
      積極提供樣品部分，被上訴人主張其於105年12月12日提
      供8種樣品圖，並於106年9月30日將至興公司寄送之5000
      片測試片給上訴人，有兩造間溝通安全帶扣的圖面、規格
      往來電子郵件可佐（見原審卷一第267至328頁），已據上
      訴人所不爭執（見本院卷第116頁），堪認被上訴人並無
      不配合提供測試樣品之情。至上訴人抗辯被上訴人交付之
      樣品不平整部分，則為被上訴人所否認，且被上訴人向上
      訴人訂購系爭檢查機之目的，即在檢查一般市售安全帶扣
      外觀之瑕疵，上訴人未舉證證明被上訴人交付之樣品不符
      銷售規格，徒空言以樣品不平整致系爭檢查機無法符合系
      爭交機標準置辯，難認其就不可歸責於己之事由，已舉證
      以實其說。況上訴人亦自承：如果(樣品)是平整的，速度
      是否可達70個部分，因為機台已經因應不平整問題而變更
      設計，故過程中並沒有平整就達70個情況等語（見本院卷
      第115頁），亦難認上訴人已就其所謂樣品係平整之情形
      ，系爭檢查機之速度可達每分鐘70個交機標準乙節，舉證
      以實其說。上訴人既不能舉證證明系爭檢查機不符系爭交
      機標準為不可歸責於己，即不能免其債務不履行之責任。
         
    ⑶上訴人抗辯被上訴人催告期間過短部分：按債權人催告定
      有期限而不相當（過短）時，若自催告後經過相當期間，
      債務人仍不履行者，基於誠實信用原則，應認亦已發生該
      條所定契約解除權（最高法院102年度台上字第2166號判
      決、74年度第1次民事庭會議㈠決議意旨參照）。查系爭檢
      查機於106年12月12日即送抵至興公司，至上訴人於107同
      年6月4日收受被上訴人催告補正瑕疵之存證信函，已歷時
      近6個月，且被上訴人遲至同年6月21日始委請律師發函解
      除系爭合約，應認被上訴人催告上訴人修補瑕疵已經過相
      當期限，並取得民法第494條前段規定之解除權。核上訴
      人上開所辯，亦不足採。
  ⒋上訴人雖聲請傳喚證人即至興公司驗收人員殷紫嵋，證明系
    爭檢查機並無誤判率過高問題。惟系爭檢查機縱無誤判率過
    高情事，然既無法符合系爭交機標準，仍屬未依債務本旨履
    行，且有重大瑕疵存在，無礙於被上訴人解除系爭合約權利
    之行使，核無調查之必要，附此敘明。 
　⒌綜上所述，上訴人交付之系爭檢查機不符系爭交機標準，係
    未依債務本旨履行，且有重大瑕疵存在，被上訴人於107年6
    月4日送達催告上訴人7日內履行系爭交機標準之義務，上訴
    人仍未履行並修補瑕疵，被上訴人自得依民法第494條前段
    規定解除系爭合約。則被上訴人於107年6月21日以律師函解
    除系爭合約，自屬有效，上訴人既於同年月22日收受被上訴
    人解除契約之律師函，系爭合約自斯時起即經被上訴人合法
    解除。
　㈡被上訴人請求上訴人返還價金411萬0750元部分：
  ⒈按「契約解除時，當事人雙方回復原狀之義務，除法律另有
    規定或契約另有訂定外，依左列之規定：一、由他方所受領
    之給付物，應返還之。二、受領之給付為金錢者，應附加自
    受領時起之利息償還之」，民法第259條第1款及第2款定有
    明文。而當事人因契約解除而生之相互義務，依民法第261 
    條準用同法第264條規定，於他方當事人未為對待給付前，
    得拒絕自己之給付（最高法院44年度台上字第702號判例意
    旨參照）。
  ⒉系爭合約業經合法解除，已如前述，是被上訴人主張上訴人
    應返還已付之價金411萬0750元【計算式：0000000＋0000000
     ＝0000000】，自屬有據，應予准許。又上訴人已將系爭檢
    查機送抵至興公司，而系爭合約既經被上訴人合法解除，依
    上說明，被上訴人負有將系爭檢查機返還上訴人之義務，且
    與上訴人所負返還買賣價金之義務，互為對待給付之關係，
    原審判命上訴人於被上訴人返還系爭檢查機之同時，給付被
    上訴人411萬0750元本息，固無不當。惟被上訴人已於原審
    判決後之109年4月15日將系爭檢查機返還上訴人，有系爭檢
    查機照片可憑，且為上訴人所不爭執（見本院卷第61至63、
    174頁），上訴人已無從再主張同時履行抗辯，則被上訴人
    自得逕請求上訴人給付411萬0750元本息，附此敘明。
  ㈢被上訴人請求上訴人給付違約損害合計82萬2150元部分：
  ⒈被上訴人依系爭合約第9條約定請求給付遲延損害違約賠償13
    萬7025元部分：系爭合約第9條約定：「甲方（即上訴人）
    同意貨品交付遲延時，每逾1日按合約總價款之千分之1計罰
    作為罰金。」有系爭合約足憑(見原審卷一第23頁）。又兩
    造於系爭協議約定上訴人交付設備與被上訴人交機匯款日期
    均為106年10月23日，被上訴人交機款之先行支付不代表上
    訴人之設備合乎出機驗收要求，上訴人應於同年月30日前於
    彰化至興公司之工廠完成整機可以全自動生產，最後驗收日
    期為同年11月12日等語，亦有系爭協議可佐(見原審卷一第2
    3頁)。可見上訴人應於106年11月12日前完成交貨義務，卻
    於同年12月12日始將系爭檢查機運抵至興公司，總計遲延交
    貨30日，依系爭合約未稅價435萬元，加計5%之營業稅，按
    每日總價千分之1計罰，上訴人應給付被上訴人違約金13萬7
    025元【計算式：0000000×(1＋0.05)×30×1/1000＝137025 】
    。
  ⒉被上訴人請求違約金68萬5125元部分：按系爭協議書第6 條
    、第7條約定：「若賣方於106年11月12日完成可開機生產只
    是未達到合約驗收標準買方應給予7日的配合修改期限（即1
    06年11月19日）前完成。（包膜齒輪為外包機加工件，質量
    有問題不在此限）」、「賣方若違反本協議書第1 條、第5
    條及第6條賣方願意承擔合約總價的15%罰款作為商業性損失
    的違約性罰款賠償，並放棄法律上保障無條件返還已支付款
    項及退機事宜，退機所產生的相關處理費用概由賣方負責。
    」（見原審卷一第56至57頁）。查系爭檢查機迄今尚未驗收
    完成等節，為兩造所不爭執，是被上訴人依上開約定請求上
    訴人給付違約罰款68萬5125元【計算式：0000000×(1＋0.05)
    ×0.15＝685125】，洵屬有據。
  ⒊上訴人雖抗辯：被上訴人已經同意延後交機期限，拋棄系爭
    合約有關交機期限之權利云云。惟查，兩造於106年10月22
    日簽訂系爭協議，僅將交貨與驗收日期延至同年11月12日，
    並無上訴人如未於該日仍未履行交貨與驗收義務，無庸按日
    計罰千分之1罰金，及無庸按系爭合約總價15%計罰違約金之
    記載。況上訴人於106年10月25日簽立同意書，載明：後續
    機台運回桃園，繼續未完成之組裝測試工作，由於有違約交
    機罰款日數之判定，因此上訴人同意由機台使用客戶（至興
    公司來公平判定逾期之日數），其餘違約未說明之相關事宜
    ，依照原合約內容辦理等語（見原審卷一第58頁）。可見上
    訴人遲誤兩造重新約定之交貨與驗收期限（即106年11月22
    日），仍須計罰違約金。則上訴人上開抗辯，顯無可採。
  ⒋上訴人雖抗辯：違約金過高，依民法第252條請求本院酌減為
    10萬元云云。惟民法第252條規定乃係賦予法院得依兩造所
    提出之事證資料，斟酌社會經濟狀況並平衡兩造利益而為妥
    適裁量、判斷之權限，非謂法院須依職權蒐集、調查有關當
    事人約定之違約金額是否有過高之事實，而因此排除債務人
    就違約金過高之利己事實，依辯論主義所應負之主張及舉證
    責任。上訴人僅空言辯稱違約金過高，並未提出其他具體證
    據以實其說，故上訴人抗辯，難謂可採。
  ㈣綜上所述，被上訴人依系爭合約第9條、系爭協議第7條約定
    ，得請求上訴人給付之違約損害總計為82萬2150元【計算式
    ：137025＋685125＝822150】。    
六、從而，被上訴人依民法第259條第1款規定、系爭合約第9條
    、系爭協議第7條約定，請求上訴人給付411萬0750元、82萬
    2150元，及均自107年8月7日即起訴狀繕本送達翌日（見原
    審卷一第77頁)起至清償日止，按年息5%計算之利息，為有
    理由，應予准許；逾此之請求，即屬無據，應予駁回。原審
    就被上訴人上開請求應准許部分為上訴人敗訴之判決，並無
    不合。上訴論旨指摘原判決此部分不當，求予廢棄改判，為
    無理由，應駁回上訴。又原判決主文第1項判命上訴人於被
    上訴人為對待給付之同時給付上訴人411萬0750元本息，因
    被上訴人已於原審判決後之109年4月15日為對待給付，自得
    逕請求上訴人給付411萬0750元本息，併予敘明。
七、本件事證已臻明確，兩造其餘之攻擊或防禦方法及所用之證
    據，經本院斟酌後，認為均不足以影響本判決之結果，爰不
    逐一論列，附此敘明。
八、據上論結，本件上訴為無理由，依民事訴訟法第449條第1項
    、第78條，判決如主文。
中　　華　　民　　國　　109 　年　　7 　　月　　17　　日
                  民事第三庭    
                      審判長法  官  林玉珮
                            法  官  朱美璘
                            法  官  何君豪
正本係照原本作成。
如不服本判決，應於收受送達後20日內向本院提出上訴書狀，其
未表明上訴理由者，應於提出上訴後20日內向本院補提理由書狀
（均須按他造當事人之人數附繕本）上訴時應提出委任律師或具
有律師資格之人之委任狀；委任有律師資格者，另應附具律師資
格證書及釋明委任人與受任人有民事訴訟法第466 條之1第1項但
書或第2項（詳附註）所定關係之釋明文書影本。如委任律師提
起上訴者，應一併繳納上訴審裁判費。
中　　華　　民　　國　　109 　年　　7 　　月　　21　　日

  　　　　　　　　　　　　　書記官  陳奕伃
附註：
民事訴訟法第466條之1（第1項、第2項）：
對於第二審判決上訴，上訴人應委任律師為訴訟代理人。但上訴
人或其法定代理人具有律師資格者，不在此限。
上訴人之配偶、三親等內之血親、二親等內之姻親，或上訴人為
法人、中央或地方機關時，其所屬專任人員具有律師資格並經法
院認為適當者，亦得為第三審訴訟代理人。